臺北高等行政法院簡易判決
　　　　　　　　　　　　 93年度簡字第762號
　　原　　　告　甲○○○
　　被　　　告　台北縣中和市公所
　　代　表　人　乙○○市長）.
　　訴訟代理人　丁○○
　　　　　　　　戊○○
上當事人間因廢棄物清理法事件，原告不服台北縣政府中華民國
93 年5月27日北府訴決字第0930406030號（卷號：00000000號）
訴願決定，提起行政訴訟。本院判決如下︰
　　主  文
訴願決定及原處分均撤銷。
訴訟費用由被告負擔。
　　事  實
一、事實概要︰
    被告所屬環保稽查員於民國88年9月6日至同年12月3日，在
    台北縣中和市○○街29巷2弄巷口、同街64號、50號前電桿
    上、同街25巷1號、17號前電桿上、同市○○街與自強路口
    電桿上、同市○○路151巷9弄巷口電桿上、同路278巷口、
    同巷14弄1號前電桿上及同市○○路48號前電桿上，發現張
    貼房屋出租廣告，經拍照存證，並依其上所載聯絡電話號碼
    「00000000」，經向中華電信股份有限公司台灣北區分公司
    雙和營運處（下稱中華電信雙和營運處）查詢，據復上開電
    話為原告承租使用，乃依行為時廢棄物清理法第12條第10款
    告發，隨即移由被告依同法第23條第3款規定，以88年10月4
    日北縣中字第8907798號、同年11月23日北縣中字第8912502
    、0000000號、同年12月13日北縣中字第8914018、0000000
    、0000000、0000000、0000000、0000000、0000000號處分
    書對原告各處2400元罰鍰，並以中華電信雙和營運處復函所
    載裝機地址送達處分書後，移台灣板橋地方法院（下稱板橋
    地院）民事執行處於89年4月24日及同年5月19日核發債權憑
    證，並於行政執行法施行後，於92年12月12日函送法務部行
    政執行署板橋執行處（下稱執被告板橋行政執行處），經該
    處執行原告在中華郵政股份有限公司台北東門郵局（下稱台
    北東門郵局）所設第000000-0號帳戶之存款，由該處通知原
    告後，原告始知其情，以其從未向中華電信雙和營運處申請
    租用「00000000」號電話，不服原處分，向台北縣政府提起
    訴願，經該府以原告提起訴願逾期為由駁回原告之訴願，遂
    向本院提起行政訴訟，請求撤銷訴願決定及原處分，並請求
    本院逕為實體判決。
二、兩造聲明：
　(一)原告聲明求為如判決主文所示。
　(二)被告聲明求為判決駁回原告之訴。
三、兩造之陳述：
　(一)原告主張之理由：
    1.原告於93年2月20日收到郵局寄來的書函，查證後始知因
      違反廢棄物清理法事件被處罰鍰，並由郵局戶頭中直接扣
      繳。原告於84年4月即搬入現址，如何會到永和去申租電
      話？是否為冒名申租電話行為？
    2.原告從未收過任何有關本案之雙掛號郵件，戶籍亦不在永
      和，行政作業是否有業務執行疏失。原告於不知情之情況
      提出訴願，逕遭訴願以申訴期已過而為不受理決定。且原
      告於無知悉的情況下，存款戶頭竟被依法強制執行。
    3.被告單憑其內部自行作業，僅依電話申租為原告之名即判
      定原告有四處張貼之舉，有失公道，請判決將被扣之
      24,170元返還予原告云云。
　(二)被告主張之理由：
    1.被告經調閱相關卷證及照片，原告確有違法之事實及行為
      ，被告拍照存證並取下廣告物後，依88年9月13日88北府
      訴行字第348840號函示。廣告上之聯絡電話（00000000
      ）經向電話公司查詢，該電話號碼係由原告所承租使用。
    2.被告依法及台灣省政府衛生處69年12月1日69衛2字第6465
      3號函示：「任意張貼廣告如未於行為時發現，可依據廣
      告上所刊登之住址或電話處分房屋或電話所有人。如屋主
      能舉證為其他人時，可改處分行為人」告發並無不當。
    3.另參84年5月11日行政院環保署廢字第21576號函示：「為
      維護市容觀瞻，加強取締違規小廣告，本案作業方式依廣
      告上刊登之電話號碼，舉發電話所有人，如電話主非為污
      染行為人時，請其舉證再據以告發處罰。．．．」。又違
      規張貼廣告之處罰，除違規行為為現行行為，經行政機關
      立即查獲者，原則上以該現行行為人為處罰對象外，如非
      現行行為，則行政機關依廣告上所載聯絡方式查證結果，
      確認該違規張貼之廣告，係以該聯絡方式達到廣告之效果
      者，則行政機關以該聯絡方式之管領人為違規張貼廣告之
      行為人，並依法處罰，已善盡行政機關證明行政處分為適
      法之責任。（89年度判字第2734號判決參照），原告若非
      實際行為人，實應負舉證之責。被告於76年已公告全市全
      部轄區為指定清除地區，且被告為維持市容之整潔美觀，
      每日均耗費大量人力至本市各地清除違規張貼之小廣告，
      對於本案處分依廢棄物清理法每張酌處2400元整，且該罰
      款並非最高罰額，尚稱合宜。
    4.綜上所述，請判決駁回原告之訴等語。
　　理  由
一、關於程序部分：
    查被告系爭10件罰鍰處分，均記載原告住台北縣永和市○○
    路4號1樓，其處分書亦送達至該址，此有系爭10件罰鍰處分
    書正本及雙掛號回執影本1紙附在訴願卷可稽，並為被告訴
    訟代理人於本院審理中所不爭；原告則矢口否認渠曾收受系
    爭10件罰鍰處分書，並提出其渠戶籍謄本，證明伊原住台北
    縣新店市○○街1巷19號，自84年4月25日起遷居同縣中和市
    ○○路○段159巷7號6樓迄今，從未住居台北縣永和市○○路
    4號1樓。經核系爭處分書之雙掛號回執，係由設在台北縣永
    和市○○路2號1樓之「永基翡翠華廈」管理員室簽收，掛號
    回執上未記載係由何人簽收，經本院履勘現場，現管理員曾
    瓊筠稱，88年12月17日送達當時之管理員是一位老先生，因
    身體不好已離職，不知其現住居何處，其當時之收受掛號信
    登記簿亦未留存，無法查證係由何人收取等語，此有本院勘
    驗筆錄在卷可按，是系爭處分書之雙掛號回郵，既未載明係
    由何人簽收，復查無登記簿記載交由何收取，則系爭10件罰
    鍰處分顯未經合法送達，訴願決定謂原告提起訴願逾期，尚
    屬無據，應予撤銷，又本件原告已陳明渠同意由本院逕為實
    體上之判決，合先明。
二、關於實體部分：
    (一)查被告為系爭10件罰鍰處分，其處罰依據，無非以經其稽
      查員查獲之10紙房屋出租廣告，均載有連絡電話為「
      00000000」號，而該號電話係被告所租用，業據中華電信
      雙和營運處函復在案，因據處罰被告。
    (二)原告則提出88年度所得稅扣繳憑單，證明渠於88年10月及
      11月，係在香港商世邦魏理任有限公司台灣分公司（設台
      北市○○○路○段134號7樓）工作，並未在台北縣民權路4
      號1樓住商不動產工作，「00000000」號電話，並非其租
      用等語。
    (三)本院為查明「00000000」號電話，究係何人租用，經向中
      華電信雙和營運處函調上開電話申裝電話申請書並請查復
      該電話有無申請以金融機構轉帳代繳電話費，惟據復該電
      話之申裝電話申請書，因年代久遠已焚毀，無法提供，該
      號電話並未申請以銀行轉帳代繳電話費云云，此有該處93
      年1月26日雙服（93）字第A269號函附卷可按，以致無法
      查悉實際係何人申裝該「00000000」號電話。
    (三)嗣經本院履勘台北縣永和市○○路4號1樓現場，發現該址
      現掛牌「住商不動產」經營房屋仲介業，其目前使用之電
      話共有8線，並無「00000000」號電話。經詢問其店長陳
      建樺，據其結證稱，該店係屬加盟店，前由丙○○經營，
      自90年間起盤讓與伊，伊經營期間，原告未在該店工作，
      但伊似呼在信件中見過原告之名字。另丙○○則到庭結證
      稱，渠自83年在該店服務，至88年間老闆王警輝因案將該
      店盤讓與伊經營至90年間，渠從未見過原告，「00000000
      」號電話，係伊在該店工作前即有，渠不知何人申請裝設
      ，惟既係在其經營期間以該電話作為違法張貼廣告之連絡
      電話，渠願負責等語。
    (四)綜上所述，本件「00000000」號電話究係何人申請裝設，
      雖已不可考，惟在88年9月6日至同年12月3日違法張貼廣
      告期間，原告並未在「00000000」號電話之裝機地址工作
      ，則已至為明確，足證系爭10件違法張貼之廣告，應非原
      告所為，洵堪認定，原處分未予查明，遽予處罰，於法不
      合，訴願決定未予糾正，亦未查明原處分有無合法送達，
      遽為不受理之決定，亦非適法，原告訴請撤銷，為有理由
      ，應予准許。
三、兩造其餘攻擊防禦方法均與本件判決結果不生影響，故不逐
    一論述，併此敘明。
據上論結，本件原告之訴為有理由，爰依行政訴訟法第236條、第
195條第1項前段、第98條第3項前段，判決如主文。
中　　華　　民　　國　　94　　年　　 4　　月　　 18　　日
                 臺 北 高 等 行 政 法 院   第 七 庭
                                        法  官　林金本
上為正本係照原本作成。
本件以訴訟事件所涉及之法律見解具有原則性者為限，始得於本
判決送達後20日內向本院提出上訴狀並表明上訴理由，如已於本
判決宣示後送達前提起上訴者，應於判決送達後20日內補具上訴
理由（均按他造人數附繕本），且經最高行政法院許可後方得上
訴。
中　　華　　民　　國　　94　　年　　 4　　月　　 18　　日
　　　　　　　　　　　　　　　　　　　　書記官　簡信滇
